臺灣基隆地方法院民事判決　　　　　　 95年度基簡字第961號
原　　　告　乙○○
訴訟代理人　李淑寶律師
被　　　告　鑫利環保有限公司
法定代理人　甲○○
訴訟代理人　丙○○
上列當事人間請求給付票款事件，本院於中華民國95年12月28日
言詞辯論終結，判決如下：
    主  文
被告應給付原告新臺幣壹佰零伍萬參仟肆佰捌拾陸元，及附表所
示給付金額各自利息起算日起至清償日止，按週年百分之六計算
之利息。
訴訟費用新臺幣壹萬壹仟肆佰玖拾肆元由被告負擔。
本判決得假執行；但被告如以新臺幣壹佰零伍萬參仟肆佰捌拾陸
元預供擔保，免為假執行。
    事實及理由
一、按訴狀送達後，原告不得將原訴變更或追加他訴，但擴張或
    減縮應受判決事項之聲明者，不在此限，民事訴訟法第 255
    條第1項第3款定有明文。原告原起訴請求被告給付新臺幣（
    下同）2,023,486 元，於民國95年11月16日言詞辯論期日減
    縮為1,223,486元，再於95年12月19日言詞辯論期日減縮為9
    63,486元，之後於95年12月28日言詞辯論期日擴張為1,053,
    486元，符合上開法律規定，先予敘明。
二、原告主張：原告持有被告簽發如附表所示之支票5 紙（下稱
    系爭支票），屆期提示因存款不足及拒絕往來戶等理由而退
    票，之後以價值260,000 元之堆高機清償債務，先清償被告
    於95年10月6日積欠之90,000元債務，其餘170,000元清償附
    表編號1之票款後，被告尚欠1,053,486元及如附表所示給付
    金額各自利息起算日起至清償日止，按週年6%計算之利息，
    為此依票據法律關係，請求被告如數給付等語。
三、被告抗辯：被告就附表所示票款已經清償480,000 元，且原
    告取走被告所有價值260,000 元之堆高機，應自請求金額中
    扣除等語，並聲明駁回原告之訴。
四、原告起訴主張執有被告所簽發如附表所示之支票5 紙，經原
    告提示未獲付款，之後以價值260,000 元之堆高機清償債務
    ，先清償被告於95年10月6日積欠之90,000元債務，其餘170
    ,000元清償附表編號1之票款後，被告尚欠1,053,486元及如
    附表所示給付金額各自利息起算日起至清償日止，按週年6%
    計算之利息等事實，業據原告提出與其所述相符之票據及退
    票理由單為證，且為被告所不爭執，原告之主張堪信為真實
    。被告雖抗辯就如附表所示之支票，除以上開堆高機清償外
    ，另於退票後已清償480,000 元，但原告卻未返還支票云云
    ，為原告所否認，而被告所提出之送貨單，如有記載車輛車
    號及廠牌，係兩造買賣車輛之收據，並非清償票款之收據，
    此為被告所自承，故編號001076、001073、001220、001086
    、001069、001071、001067、001096、001094、001089、00
    1084、001208、001206、001203、001202、001215、001214
    、001212及001211號等送貨單自與系爭支票無關，至於編號
    001207、002324及001202號等送貨單上雖係記載「現金請款
    」或「現金」，原告主張此3 張送貨單係清償其他欠款，與
    系爭支票債務無關，亦為被告所不爭執，足見被告所提送貨
    單均與系爭支票無關，被告復未提出其他證據證明其就本件
    另有清償480,000 元之證據，所辯不足採信。
五、末按執票人向支票債務人行使追索權時，得請求自為付款提
    示日起之利息，如無約定利率者，依年利六釐計算，票據法
    第133 條定有明文。從而，原告依票據關係請求被告給付如
    主文第1項所示票款及利息，為有理由，應予准許。
六、本件係民事訴訟法第427 條第2項第6款所定本於票據有所請
    求而涉訟之財產權訴訟，本院既為被告敗訴之判決，應依職
    權宣告假執行，並依同法第392條第2項規定，依職權宣告被
    告預供擔保，而免為假執行。
七、本件訴訟費用即第一審裁判費11,494元，由被告負擔。
中　　華　　民　　國　　96　　年　　1　　月　  11   　日
            　　　基隆簡易庭法　官　陳湘琳
以上正本係照原本作成。
對於本件判決如有不服，應於收受送達後20日內向本院提出上訴
書狀，上訴於本院合議庭，並按他造當事人之人數附具繕本。
中　　華　　民　　國　　96　　年　　1　　月　  11 　　日
                　　　　　　書記官　王佩珠
附表：
┌──┬─────┬────┬────┬───┬───┬───┬───┐
│編號│支票號碼  │票面金額│給付金額│發票日│退票日│利息起│付款人│
│    │          │：新臺幣│：新臺幣│      │      │算日  │      │
├──┼─────┼────┼────┼───┼───┼───┼───┤
│一  │RW0000000 │436,000 │266,000 │95年9 │95年9 │95年9 │有限責│
│    │          │元      │元      │月23日│月25日│月26日│任基隆│
│    │          │        │        │      │      │      │市第二│
│    │          │        │        │      │      │      │信用合│
│    │          │        │        │      │      │      │作社七│
│    │          │        │        │      │      │      │堵分社│
├──┼─────┼────┼────┼───┼───┼───┼───┤
│二  │RW0000000 │220,500 │220,500 │95年9 │95年9 │95年9 │同上　│
│    │          │元      │元      │月26日│月26日│月27日│    　│
├──┼─────┼────┼────┼───┼───┼───┼───┤
│三  │VC0000000 │300,000 │300,000 │95年10│95年10│95年10│華南銀│
│    │          │元      │元      │月1日 │月2日 │月3日 │行基隆│
│    │          │      　│　　  　│　  　│      │　    │分行  │
├──┼─────┼────┼────┼───┼───┼───┼───┤
│四  │VC0000000 │200,000 │200,000 │95年10│95年10│95年10│同上  │
│    │          │元      │元      │月12日│月20日│月21日│      │
├──┼─────┼────┼────┼───┼───┼───┼───┤
│五  │RW0000000 │66,986元│66,986元│95年10│95年10│95年10│有限責│
│    │          │        │　　　　│月17日│月17日│月18日│任基隆│
│    │          │        │        │　  　│      │      │市第二│
│    │          │        │        │      │      │      │信用合│
│    │          │        │        │      │      │      │作社七│
│    │          │        │        │      │      │      │堵分社│
└──┴─────┴────┴────┴───┴───┴───┴───┘
